臺灣橋頭地方法院民事裁定
111年度勞執字第28號
聲  請  人  許毓麟  
相  對  人  宏洧室內裝修有限公司

法定代理人  郭憲華  
上列當事人間聲請勞資爭議執行裁定事件，本院裁定如下：
    主  文
一、高雄市政府勞工局民國111年4月8日勞資爭議調解紀錄調解 
     方案第㈡所載，關於相對人應給付聲請人新臺幣98,135元部
    分，於新臺幣49,067元之範圍內，准予強制執行。
二、聲請程序費用新臺幣500元由相對人負擔。
    理  由
一、聲請意旨略以：聲請人與相對人間因勞資爭議，前經高雄市
    政府勞工局（下稱勞工局）調解，於民國111年4月8日調解
    成立，相對人同意給付聲請人新臺幣（下同）98,135元，分
    6期於每月15日前給付16,356元（第一期款約定於111年4月1
    5日前給付），如有一期未付，其餘未付款項視為全部到期
    。相對人已給付第一期至第三期款合計49,068元，而第四期
    款本應於111年7月15日以前匯入聲請人指定之金融帳戶，惟
    相對人迄今仍未給付，爰依勞資爭議處理法第59條規定，聲
    請准予強制執行等語。
二、按勞資爭議經調解成立或仲裁者，依其內容當事人一方負私
    法上給付之義務，而不履行其義務時，他方當事人得向該管
    法院聲請裁定強制執行並暫免繳裁判費，勞資爭議處理法第
    59條第1項前段定有明文。經查，聲請人主張兩造間之勞資
    爭議，業經勞工局依勞資爭議處理法規定，作成調解方案：
    「㈡資方應給付勞方任職期間工資、代墊費用等合計以金額＄
    98,135元達成和解。上開款項勞資雙方同意分期給付，每月
    為1期分6期給付，每期（每月15日前）給付＄16,356元，並
    於上開期日匯入勞方提供於公司薪資轉帳帳戶，如有一期未
    付，未到期之分期款視為全部到期，並得聲請法院裁定強制
    執行。上開款項資方同意於111年4月15日（含）前給付第一
    期16,356元給勞方。勞資雙方於111年4月10日終止勞動契約
    。」，經勞資爭議雙方同意在調解紀錄簽名等情，有勞工局
    111年4月8日勞資爭議調解紀錄在卷可稽（卷第13至14頁）
    。相對人已分別於111年4月15日、同年5月14日各給付16,35
    6元，惟逾第三期款應給付之期限以後，始於同年6月17日再
    給付16,356元，合計49,068元（計算式：16356×3＝49068）
    ，且就已到期之111年7月15日應給付之16,356元，迄未給付
    ，業據聲請人提出其臺灣銀行中庄分行綜合存款存摺封面暨
    內頁交易明細、存摺存款歷史明細查詢為證（卷第15至25頁
    ），堪認屬實。依前揭說明，聲請人以相對人未依調解內容
    履行其義務，債務視為全部到期，其就相對人已到期而尚未
    給付之49,067元（計算式：00000-00000＝49067）聲請裁定
    強制執行，即無不合，應予准許。
三、依勞資爭議處理法第59條第1項前段，非訟事件第21條第2項
    、第24條第1項，民事訴法第95條、第78條，裁定如主文。
中　　華　　民　　國　　111 　年　　7 　　月　　28　　日
                    勞動法庭    法　官　楊捷羽
以上正本係照原本作成。
如對本裁定抗告須於裁定送達後10日內向本院提出抗告狀，並繳
納裁判費新臺幣1,000元。
中　　華　　民　　國　　111 　年　　7 　　月　　28　　日
                                書記官　黃盈菁